【裁判字號】    90,易,823
【裁判日期】    901012
【裁判案由】    竊盜
【裁判全文】
臺灣臺北地方法院刑事判決                            九十年度易字第八二三號
    公  訴  人  臺灣臺北地方法院檢察署檢察官
    被      告  乙○○
右列被告因竊盜案件，經檢察官聲請簡易判決處刑（八十九年度偵字第二一六四九號
）及移送併辦（臺灣士林地方法院檢察署九十年度偵字第八三七五號），本院訊問被
告後，認不宜以簡易判決處刑，改依通常程序審理，判決如左：
    主  文
乙○○連續攜帶兇器竊盜，處有期徒刑捌月。
扣案之螺絲起子貳把及手套貳雙均沒收。
    事  實
一、乙○○意圖為自己不法所有，而基於竊盜之概括犯意，於民國八十九年十一月三
    日上午二時許，在臺北市○○區○○街四十一巷內，見甲○○所有之車號Ｘ八—
    五三三二號自小客車停放於路邊，乙○○遂帶上自己所有之手套一雙，並持自己
    所有客觀上足以對人生命身體產生危害之兇器螺絲起子一把，擊破毀棄該車之左
    後車窗玻璃，足以生損害於甲○○，乙○○並竊取置於車內甲○○所有之遠東商
    業銀行信用卡、金融卡啟用申請書各一張及新臺幣（下同）二十六元得手，乙○○並誤認所竊得之該張信用卡為金融卡，嗣為避免其面目遭提款機之攝影機所攝
    錄，又在臺北市○○區○○街六號前，徒手竊取丙○○所有放置於車號ＧＤＵ—
    三六０號重機車上之藍色安全帽一頂得手，乙○○旋於該日上午三時四十分許，
    頭戴該安全帽，至設於台北市○○○路○段二十九號之臺灣銀行提款機前徘徊，
    欲以前開竊得之信用卡提領現金，惟乙○○尚未著手提領之際，即遭巡邏警員查
    獲，並當場扣得乙○○所有之手套一雙及螺絲起子一把。乙○○復意圖為自己不
    法之所有而承續前揭概括犯意，於九十年八月十一日上午一時五十分許，在臺北
    縣汐止市○○街一六九巷口，乙○○遂帶上自己所有之手套一雙，並持自己所有
    客觀上足以對人生命身體產生危害之兇器螺絲起子一把，擊破毀棄陳志誠所有停
    放於該處之ＣＳ—七一三三號自小客車之右後車窗玻璃，足以生損害於陳志誠，
    乙○○並即進入該車內著手行竊財物，惟尚未得手之際即遭陳志誠及其友人王嚴
    輝、王偉華發現並會同警員逮捕乙○○，並再扣得乙○○所有之手套一雙及螺絲
    起子一把。
二、案經甲○○、丙○○訴由臺北市政府警察局中山分局報告臺灣臺北地方法院檢察
    署檢察官偵查起訴及陳志誠訴由臺北縣警察局汐止分局報告臺灣士林地方法院檢
    察署檢察官移送併辦。
    理  由
一、右揭犯罪事實，迭據被告乙○○於警訊、偵查及本院審理中坦承不諱，復據被害
    人丙○○、甲○○及陳志誠指訴綦詳（見八十九年偵字第二一六四九號卷第三、
    四頁，臺灣士林地方法院檢察署九十年偵字第八三七五號卷第九、十頁），核與
    證人王嚴輝及王偉華證述情節相符（見臺灣士林地記遂方法院檢察署九十年偵字
    第八三七五號卷第十一至十四頁），並有被告所有供犯罪所用之螺絲起子二把及
    手套二雙扣案可證，此外復有臺北市政府警察局中山分局八十九年十一月三日贓
    物認領保管收據（見八十九年偵字第二一六四九號卷第九、十頁）及車輛毀損照
    片六張（見臺灣士林地方法院檢察署九十年偵字第八三七五號卷第十六至十八頁
    ）附卷堪憑，足認被告之自白與事實相符，本件事證明確，應依法論科。
二、按被告以螺絲起子擊破車窗玻璃行竊車內之物，係持客觀上可供兇器使用之物竊
    盜。核被告所為係犯刑法第三百二十條第一項之普通竊盜罪、第三百二十一條第
    一項第三款之加重竊盜罪、第三百二十一條第二項、第三百二十一條第一項第三
    款之加重竊盜未遂罪及第三百五十四條之毀損器物罪。公訴人於聲請簡易判決處
    刑書之犯罪事實欄已敘及被告所犯毀損器物部分之犯行，雖公訴人於所犯法條漏
    列刑法第三百五十四條毀損器物罪部分，惟該部犯罪事實既已經公訴人列明於犯
    罪事實欄，自為起訴效力之所及，本院自應併予審究。另臺灣士林地方法院檢察
    署檢察官移送併辦被告於九十年八月十一日所犯之加重竊盜未遂部分犯行，雖未
    據起訴，然該部分事實與公訴人起訴之加重竊盜犯罪事實既具有連續犯之裁判上
    一罪關係，應為起訴效力所及，本院自應一併審究。被告所犯先後二次加重竊盜
    與普通竊盜及先後二次毀損器物犯行，均時間緊接手法相同，且所犯罪名與構成
    要件復係相同，顯均係基於概括犯意而為，均應依連續犯規定分別論以一加重竊
    盜罪及毀損罪，並均加重其刑。其所犯加重竊盜罪與毀損器物罪間，有方法結果
    之牽連關係，應從一重之加重竊盜罪處斷。爰審酌被告前有竊盜前案、犯罪動機
    係因一時貪念、目的係為竊取車內財物、手段造成車輛玻璃毀損及犯罪後尚知坦
    認犯行態度良好等一切情狀，量處如主文所示之刑。至扣案之螺絲起子二把及手
    套二雙均為被告所有且供犯罪所用，業經其供明筆錄在卷，爰均依刑法第三十八
    條第三項、第一項第二款沒收之。
據上論斷，應依刑事訴訟法第四百五十二條、第二百九十九條第一項前段，刑法第五
十六條、第三百二十一條第一項第三款、第三百五十四條、第五十五條、第三十八條
第一項第二款，罰金罰鍰提高標準條例第一條前段，判決如主文。
本案經檢察官邱舜韶到庭執行職務
中    華    民    國      九十        年      十      月    十  二      日
                                      臺灣臺北地方法院刑事第六庭
                                          審判長  法  官  劉慧芬
                                                  法  官  蔡如琪
                                                  法  官  劉煌基
右正本證明與原本無異。
如不服本判決，應於判決送達後十日內，向本院提出上訴狀。
                                                  書記官  謝志偉
中    華    民    國      九十        年      十      月    十  五      日
所犯法條：
刑法第三百二十條第一項
一意圖為自己或第三人不法之所有，而竊取他人之動產者，為竊盜罪，處五年以下有
  期徒刑、拘役或五百元以下罰金。
刑法第三百二十一條第一項第三款
一犯竊盜罪而有左列情形之一者，處六月以上五年以下有期徒刑：
  於夜間侵入住宅或有人居住之建築物、船艦或隱匿其內而犯之者。
  毀越門扇、牆垣或其他安全設備而犯之者。
  攜帶兇器而犯之者。
  結夥三人以上而犯之者。
  乘火災、水災或其他災害之際而犯之者。
  在車站或埠頭而犯之者。
刑法第三百二十一條第二項
一犯竊盜罪而有左列情形之一者，處六月以上五年以下有期徒刑：
  於夜間侵入住宅或有人居住之建築物、船艦或隱匿其內而犯之者。
  毀越門扇、牆垣或其他安全設備而犯之者。
  攜帶兇器而犯之者。
  結夥三人以上而犯之者。
  乘火災、水災或其他災害之際而犯之者。
  在車站或埠頭而犯之者。
二前項之未遂犯罰之。
刑法第三百五十四條
毀棄、損壞前二條以外之他人之物，或致令不堪用，足以生損害於公眾或他人者，處
二年以下有期徒刑、拘役或五百元以下罰金。


司法院資訊處製作；財團法人民間司法改革基金會備份。
